【裁判字號】    92,勞訴,64
【裁判日期】    920731
【裁判案由】    給付資遣費等
【裁判全文】
臺灣臺北地方法院民事判決                          九十二年度勞訴字第六四號
    原      告  甲○○
    被      告  快展印刷實業有限公司
    法定代理人  乙○○
    訴訟代理人  陳明昌律師
右當事人間給付資遣費等事件，本院判決如左：
    主      文
被告應給付原告新台幣五十九萬三千三百三十三元，及自民國九十二年三月二十日起
至清償之日止，按年息百分之五計算之利息。
訴訟費用由被告負擔。
本判決於原告以新台幣壹拾玖萬捌仟元為被告供擔保後，得假執行。但被告如於假執
行程序實施前，以新台幣五十九萬三千三百三十三元為原告預供擔保，得免為假執行
。
    事      實
甲、原告方面：
一、聲明：除供假執行擔保金額外，如主文第一項所示，
二、陳述：原告自民國（下同）七十五年四月十五日起至被告公司擔任印刷技工，平
    時沉默寡言，對工作盡心盡力，詎被告公司於九十二年一月十八日竟未告知任何
    理由即將原告非法解僱，並於同年一月三十日（農曆除夕前一日）即原告之最後
    工作日給付原告該一月份之薪資新台幣（下同）四萬元、年終獎金四萬元，及十
    二萬元之資遣費，告知原告春節過後不用再去上班。查原告自七十五年四月十五
    日起受僱於被告公司擔至九十二年一月三十日止，年資計為十六年九個月又十五
    日，離職前六個月平均工資為四萬元，原告雖同意離職，然被告公司卻未依勞動
    基準法第十六條第一項期間預告而終止勞動契約，亦未依同法第十七條規定計算
    之十六又十二分之十個月之資遣費，爰提起本訴，請求被告公司給付原告預告期
    間工資四萬元、資遣費六十七萬三千三百三十三元，經扣除原告前已支付之二十
    萬元後，尚應給付五十九萬三千三百三十三元及自九十二年三月二十日起至清償
    之日止，按年息百分之五計算之利息。
乙、被告方面：
一、聲明：
（一）原告之訴及假執行之聲請均駁回。
（二）如受不利判決，願預供擔保請准宣告免為假執行。
二、陳述：
    被告公司於九十一年十二月底始知悉原告有對共同工作之同事實施暴行之行為，
    即於九十二年一月初向原告為終止契約之意思表示，惟因年關已近，故讓原告工
    作至同年一月三十日止，並念及原告之困境及多年來之情誼，雖依法解僱原告，
    仍給付原告該一月份之薪資四萬元、年終獎金四萬元，及十二萬元之資遣費共二
    十萬元，經原告欣然收受離職，此有原告親立之收據為憑，顯見兩造當時已就資
    遣費達成和解之協議，並有以該條件終止本件勞動契約之合意，自應受該合意之
    意思表示拘束，不容原告事後反悔翻異。是原告提起本訴重複請求被告公司給付
    九十二年一月份之薪資、預告薪資及資遣費等，均屬無據。
三、證據：提出原告書立之收據（影本）一件。
    理      由
一、原告主張：其自七十五年四月十五日起至被告公司擔任印刷技工，詎被告公司竟
    於九十二年一月十八日未附理由即非法解僱原告，並於同年一月三十日給付原告
    該一月份之薪資四萬元、年終獎金四萬元及十二萬元之資遣費後，告知原告春節
    過後不用再去上班。原告雖同意離職，然被告卻未依勞動基準法第十六條、第十
    七條之規定給付原告預告期間工資及資遣費，爰訴請被告公司應給付五十九萬三
    千三百三十三元（經扣除原告前已支付之部分）及自九十二年三月二十日起至清
    償之日止，按年息百分之五計算之利息。
二、被告公司則以：因原告對同事實施暴行，被告公司始於九十二年一月初向原告為
    終止契約之意思表示，並因年關已近，故讓原告工作至同年一月三十日止，因念
    及多年情誼，故雖依法解僱原告，仍給付原告二十萬元，並經原告欣然收受離職
    ，足見兩造當時已就資遣費達成和解之協議，並有以該條件終止本件勞動契約之
    合意，自不容原告事後反悔翻異。是原告提起本訴重複請求被告公司給付九十二
    年一月份之薪資、預告薪資及資遣費等，均屬無據云云，資為抗辯。
三、原告主張其自七十五年四月十五日起至九十二年一月三十日止在被告公司擔任印
    刷技工，其離職前之平均薪資為四萬元，被告公司業於同年一月三十日給付原告
    該一月份之薪資四萬元、年終獎金四萬元及十二萬元之資遣費，並於同日告知原
    告春節過後不用再去上班，原告亦已同意離職之事實，為被告所不爭執，應可信
    為真實。惟原告主張被告公司未依勞動基準法之規定給付原告預告期間工資及資
    遣費等情，則為被告公司所否認，並以前開情詞置辯。經查：
（一）被告公司辯稱因原告對同事實施暴行、與同事打架，被告公司於九十一年十二
      月底知悉後，即於九十二年一月初向原告為終止契約之意思表示云云，惟為原
      告否認。經查被告公對其所云原告有對同事實施暴行之有利事實，並未舉證以
      實其說，自難憑採。至原告雖自陳伊與同事處不好，惟並不止以證明原告確對
      同事有施予暴行。況原告所述之時間係在九十一年九月間、十月間，故縱認被
      告公司得據以終止本件勞動契約，惟被告公司係遲至九十二年一月間始為終止
      ，已逾勞動基準法第十二條第二項三十日除斥期間之規定，故被告公司此部分
      所辯，自無足取。是原告請求被告公司依法給付資遣費及預告薪資，即屬有據
      。
（二）被告公司辯稱其已給付原告及九十二年一月份之薪資四萬元、年終獎金四萬元
      ，及十二萬元之資遣費共二十萬元，經原告欣然收受離職，可證兩造當時已就
      資遣費達成和解之協議，並有以該條件終止本件勞動契約之合意，自不容原告
      事後反悔云云，並提出原告親立之收據一件。原告固不否認有簽立該紙收據及
      同意離職等情，惟否認有與被告公司就資遣費及預告薪資達成和解之事實。經
      查，由該收據之內容觀之，其上僅載明原告於九十二年一月三十日收受被告公
      司給付現金四萬元連同支票一紙共計十六萬元，並未載明原告有拋棄其他之請
      求之意思表示（見本院臺北簡易庭九十二年度北勞調字第四三號卷第二二頁所
      附之收據及本院卷第十八頁），足見此收據尚不足據以證明兩造已達成原告不
      再請求被告公司給付其他不足部分之資遣費與預告薪資之合意。此外，被告公
      司復未舉他證證明兩造當時已就資遣費及預告薪資達成和解之協議，是被告公
      司此部分所為之辯解，亦無可取。
四、綜上所述，原告自七十五年四月十五日起受僱於被告公司擔任印刷技工至九十二
    年一月三十日止，共計十六年九個月又十五日，故原告之工作年資計為十六年十
    個月（不滿一個月以一個月計算），而原告離職前六個月之平均薪資為四萬元，
    從而原告主張被告公司應給付原告一個月之預告薪資四萬元及資遣費六十七萬三
    千三百三十三元（４００００ｘ１６＋１０／１２＝６７３３３３）計七十一萬
    三千三百三十三元，扣除原告前已支付之十二萬元資遣費後，尚應給付原告五十
    九萬三千三百三十三元（000000－000000＝５９３３３３），及自
    九十二年三月二十日起至清償之日止，按年息百分之五計算之利息，洵屬有據，
    應予准許。
五、假執行之宣告：
    兩造均陳明願供擔保，聲請宣告假執行及免為假執行，就原告勝訴部分，經核無
    不合，爰分別酌定相當擔保金額，併宣告之。
六、結論：原告之訴為有理由，依民事訴訟法第三百八十五條第一項前段、第七十八
    條、第三百九十條第二項、第三百九十二條，判決如主文。
中      華      民      國    九十二    年      七      月    三十一    日
                                        勞工法庭  法    官    林振芳
右為正本係照原本作成
如對本判決上訴，須於判決送達後廿日內向本院提出上訴狀
中      華      民      國    九十二    年      七      月    三十一    日
                                                    書記官    葛映嵐


司法院資訊處製作；財團法人民間司法改革基金會備份。
